臺灣高雄地方法院刑事判決　　　　　　　 九十一年度訴字第二一四九號
　　公　訴　人　臺灣高雄地方法院檢察署檢察官
　　被　　　告　甲○○
右列被告因公共危險案件，經檢察官聲請簡易判決處刑（九十一年度偵字第一八九四
號），經本院高雄簡易庭認不宜逕以簡易判決處刑，簽由本院依通常訴訟程序審理，
本院判決如左：
    主  文
甲○○無罪。
    理  由
一、公訴意旨略以：被告甲○○與少年柳文棟（另案由臺灣高雄少年法院審理中）及
    其他約七名不詳姓名男子，基於共同之犯意聯絡，於民國（下同）九十一年一月
    十三日凌晨二時五十二分許，由被告甲○○駕駛車號ＸＬＩ－四五六號重機車，
    附載少年柳文棟於後，沿高雄市○○區○○路，由南向北方向行駛，與共犯約五
    部機車，占據車道且不顧有無紅綠燈，均強行通過，以時速約七十公里速度狂飆
    ，分別於高雄市○○路與苓雅路口、成功路與青年路口、成功路與青年路口、成
    功路與大同路口及中華與大同路口闖紅燈，嚴重影響路人及參與道路交通公眾之
    安全，以此方法致生陸路往來之危險。嗣於當晚二時五十八分許，飆至高雄市○
    ○區○○路與中華路口時，始經警攔截查獲。因認被告甲○○與少年柳文棟及其
    他七名不詳姓名男子等間，共犯刑法第一百八十五條第一項之以他法致生陸路往
    來之危險罪嫌等語。
二、公訴人認被告涉犯右開犯行，係以被告甲○○雖否認上開犯行，惟被告甲○○所
    為上揭犯行，業據證人即當時執行本件勤務之員警報告明確，復有警製之專案逮
    捕現行犯簡易移辦單、查證報告、被告甲○○之飆車路線圖、指認照片一張、舉
    發違反道路交通管理事件通知單等附卷可憑，被告甲○○所辯不足採信等情，以
    為論據；訊據被告甲○○堅詞否認公訴人所指前揭公共危險罪之犯行，辯稱：並
    未參與飆車之行為，當時是為了要找加油站加油，並要趕時間回家，才到處亂逛
    並闖紅燈，沒有印象闖了幾個紅燈，後來在六合路被抓，當時警察抓伊時，伊有
    聞到酒味，可能是警察酒後執勤，且警方在開舉發單時，內容完全錯誤，故應係
    執勤之警員在酒意甚濃之情形下，故意羅織被告於罪等語。
三、按犯罪事實應依證據認定之，無證據不得推定其犯罪事實；又不能證明被告犯罪
    者，應諭知無罪之判決，刑事訴訟法第一百五十四條、第三百零一條第一項分別
    定有明文。而所謂認定犯罪事實之證據，係指足以認定被告確有犯罪行為之積極
    證據而言，該項證據自須適合於被告犯罪事實認定，始得採為斷罪資料。又苟未
    能發現相當證據，或證據不足以證明，自不能以推測或擬制之方法，以為裁判基
    礎，亦有最高法院二十九年上字第三一０五號及四十年台上字第八六號判例意旨
    可資參照。又訴訟上之證明，須於通常一般之人均不致有所懷疑，而得確信其為
    真實之程度者，始得據為有罪之認定，倘其證明尚未達到此一程度，而有合理之
    懷疑存在時，致無從為有罪之確信時，即應為無罪之判決，亦有最高法院七十六
    年台上字第四九八七號判例可循。再按，法規範除例示之犯罪構成要件外，另有
    概括之規定者，係以概括文義作為例示文義之補充規範，亦即該概括之規範，須
    與例示規範具有相當之程度。以刑法第一百八十五條第一項為例，所謂「壅塞陸
    路致生往來之危險」，係指以有形之障礙，截斷或杜絕公眾交通之往來，其對往
    來交通所形成之危險，亦須達於與同條所定「損壞陸路」同等之程度，不包括偶
    因逆向行車造成交通阻塞之情形（參考最高法院八十六年台上字第五六四號判決
    ）。準此，同條所謂「以他法致生往來之危險」，當然亦須達於相當於壅塞或損
    壞道路之程度始足當之。因之，單純之超速行駛以及闖越紅燈，雖亦危害公眾往
    來之安全，然此係應另依相關交通安全法規規範之問題，若未達以有形之障礙，
    截斷或杜絕公眾交通之往來之程度或與之相當之情形，即不得以該罪相繩。
四、經查，經本院於審理本件期間，當庭勘驗警方於查緝本件之過程中，所拍攝之蒐
    證錄影帶，錄影帶內容顯示：（九十一年一月十三日）二時五十二分三十五秒，
    有四部摩托車聚集於成功、四維路口，車牌號碼分別為ＺＨＯ－０七七號、ＸＬ
    Ｉ－四五六號（即被告甲○○所騎乘）、ＸＴＵ－八八一號、ＸＺＫ－０八０號
    ，上開車輛沿（高雄市○○○路行駛，有多次闖紅燈之情形，唯行駛於外車道，
    其後車速放慢，至青年路右轉至海邊路行駛、行駛至海邊、五福路右轉五福路口
    行駛外側車道。至五福路口與成功路口再左轉成功路，成功路右轉大同路口、大
    同路至中華路口再左轉中華路，此時車速由錄影帶中觀之，並不快速，其後行駛
    於中華路慢車道，其中二部車輛各自分開；此時車號無法辯認，警方持繼追蹤其
    中一部車輛，經過中華路與中正路交叉路口圓環時，有一部無法辨別車牌號碼之
    機車自中正路圓環駛入中華路，警方於二時五十八分二十五秒，逮捕車牌號碼為
    ＸＬＩ－四五六號即被告之車輛。逮捕當時被告車輛係停在中華、六合路口加油
    站旁等紅燈等情（見本院九十一年九月二十五日訊問筆錄中所附之勘驗筆錄）。
    由上開蒐證錄影帶之內容觀之，被告雖於九十一年一月十三日二時五十二分許，
    與上揭三部機車眾集於高雄市○○路及四維路口，並於沿成功路行駛時，有闖越
    紅燈之情形，然均行駛於外側車道，且車速亦不快速；而證人即當時在場參與查
    獲本件之警員范怡仁亦於本院審理期間來院證述：當時我們追蹤，被告似乎沒有
    特定目標，並且不停闖紅燈，雖然車速很慢，既然有闖紅燈的行為，我們認為還
    是有公共危險等語（見本院九十一年九月二十五日訊問筆錄），足見被告當時確
    未騎乘機車高速行駛於右揭路段。被告既係騎乘機車行駛之右開路段之外側車道
    ，且亦未高速行駛，而共同行駛之機車亦僅有三輛，嗣後更僅餘一部與被告所騎
    乘之機車共同行駛，縱有多次闖越紅燈而有違反道路交通管理處罰條例及其他相
    關交通法規規定之情形，然難認已達「相當於壅塞或損壞道路之程度」，既尚未
    達「相當於壅塞或損壞道路之程度」，依上開論述及最高法院判例之見解，自難
    以刑法第一百八十五條第一項之規定相繩之。被告上開辯詞即為真實而可採信。
    此外，復查無其他積極證據足資證明被告有何公訴人所指之公共危險罪犯行，依
    法自應為被告無罪之諭知。
據上論斷，應依刑事訴訟法第四百五十二條、第三百零一條第一項，判決如主文。
本案經檢察官林慧美到庭執行職務。
中      華      民      國      九十一      年      十    月    三十    日
                                  臺灣高雄地方法院刑事第六庭
                                      法  官  李怡諄
右正本證明與原本無異。
如不服本判決，應於判決送達後十日內，向本院提出上訴狀。
                                      書記官  陳孟瑩
中    華    民    國    九十一    年       十      月      三十        日
